{"present": {"1 Singular": {"Affirmative": "buairim", "Question": "an mbuairim?", "Negative": "n\u00ed bhuairim"}, "2 Singular": {"Affirmative": "buaireann t\u00fa", "Question": "an mbuaireann t\u00fa?", "Negative": "n\u00ed bhuaireann t\u00fa"}, "3 Singular": {"Male": {"Affirmative": "buaireann s\u00e9", "Question": "an mbuaireann s\u00e9?", "Negative": "n\u00ed bhuaireann s\u00e9"}, "Female": {"Affirmative": "buaireann s\u00ed", "Question": "an mbuaireann s\u00ed?", "Negative": "n\u00ed bhuaireann s\u00ed"}}, "1 Plural": {"Compressed": {"Affirmative": "buairimid", "Question": "an mbuairimid?", "Negative": "n\u00ed bhuairimid"}, "Extended": {"Affirmative": "buaireann muid", "Question": "an mbuaireann muid?", "Negative": "n\u00ed bhuaireann muid"}}, "2 Plural": {"Affirmative": "buaireann sibh", "Question": "an mbuaireann sibh?", "Negative": "n\u00ed bhuaireann sibh"}, "3 Plural": {"Affirmative": "buaireann siad", "Question": "an mbuaireann siad?", "Negative": "n\u00ed bhuaireann siad"}, "Passive": {"Affirmative": "buairtear", "Question": "an mbuairtear?", "Negative": "n\u00ed bhuairtear"}}, "future": {"1 Singular": {"Affirmative": "buairfidh m\u00e9", "Question": "an mbuairfidh m\u00e9?", "Negative": "n\u00ed bhuairfidh m\u00e9"}, "2 Singular": {"Affirmative": "buairfidh t\u00fa", "Question": "an mbuairfidh t\u00fa?", "Negative": "n\u00ed bhuairfidh t\u00fa"}, "3 Singular": {"Male": {"Affirmative": "buairfidh s\u00e9", "Question": "an mbuairfidh s\u00e9?", "Negative": "n\u00ed bhuairfidh s\u00e9"}, "Female": {"Affirmative": "buairfidh s\u00ed", "Question": "an mbuairfidh s\u00ed?", "Negative": "n\u00ed bhuairfidh s\u00ed"}}, "1 Plural": {"Compressed": {"Affirmative": "buairfimid", "Question": "an mbuairfimid?", "Negative": "n\u00ed bhuairfimid"}, "Extended": {"Affirmative": "buairfidh muid", "Question": "an mbuairfidh muid?", "Negative": "n\u00ed bhuairfidh muid"}}, "2 Plural": {"Affirmative": "buairfidh sibh", "Question": "an mbuairfidh sibh?", "Negative": "n\u00ed bhuairfidh sibh"}, "3 Plural": {"Affirmative": "buairfidh siad", "Question": "an mbuairfidh siad?", "Negative": "n\u00ed bhuairfidh siad"}, "Passive": {"Affirmative": "buairfear", "Question": "an mbuairfear?", "Negative": "n\u00ed bhuairfear"}}, "past": {"1 Singular": {"Affirmative": "bhuair m\u00e9", "Question": "ar bhuair m\u00e9?", "Negative": "n\u00edor bhuair m\u00e9"}, "2 Singular": {"Affirmative": "bhuair t\u00fa", "Question": "ar bhuair t\u00fa?", "Negative": "n\u00edor bhuair t\u00fa"}, "3 Singular": {"Male": {"Affirmative": "bhuair s\u00e9", "Question": "ar bhuair s\u00e9?", "Negative": "n\u00edor bhuair s\u00e9"}, "Female": {"Affirmative": "bhuair s\u00ed", "Question": "ar bhuair s\u00ed?", "Negative": "n\u00edor bhuair s\u00ed"}}, "1 Plural": {"Compressed": {"Affirmative": "bhuaireamar", "Question": "ar bhuaireamar?", "Negative": "n\u00edor bhuaireamar"}, "Extended": {"Affirmative": "bhuair muid", "Question": "ar bhuair muid?", "Negative": "n\u00edor bhuair muid"}}, "2 Plural": {"Affirmative": "bhuair sibh", "Question": "ar bhuair sibh?", "Negative": "n\u00edor bhuair sibh"}, "3 Plural": {"Compressed": {"Affirmative": "bhuair siad", "Question": "ar bhuair siad?", "Negative": "n\u00edor bhuair siad"}, "Extended": {"Affirmative": "bhuaireadar", "Question": "ar bhuaireadar?", "Negative": "n\u00edor bhuaireadar"}}, "Passive": {"Affirmative": "buaireadh", "Question": "ar buaireadh?", "Negative": "n\u00edor buaireadh"}}, "condi": {"1 Singular": {"Affirmative": "bhuairfinn", "Question": "an mbuairfinn?", "Negative": "n\u00ed bhuairfinn"}, "2 Singular": {"Affirmative": "bhuairfe\u00e1", "Question": "an mbuairfe\u00e1?", "Negative": "n\u00ed bhuairfe\u00e1"}, "3 Singular": {"Male": {"Affirmative": "bhuairfeadh s\u00e9", "Question": "an mbuairfeadh s\u00e9?", "Negative": "n\u00ed bhuairfeadh s\u00e9"}, "Female": {"Affirmative": "bhuairfeadh s\u00ed", "Question": "an mbuairfeadh s\u00ed?", "Negative": "n\u00ed bhuairfeadh s\u00ed"}}, "1 Plural": {"Compressed": {"Affirmative": "bhuairfimis", "Question": "an mbuairfimis?", "Negative": "n\u00ed bhuairfimis"}, "Extended": {"Affirmative": "bhuairfeadh muid", "Question": "an mbuairfeadh muid?", "Negative": "n\u00ed bhuairfeadh muid"}}, "2 Plural": {"Affirmative": "bhuairfeadh sibh", "Question": "an mbuairfeadh sibh?", "Negative": "n\u00ed bhuairfeadh sibh"}, "3 Plural": {"Compressed": {"Affirmative": "bhuairfid\u00eds", "Question": "an mbuairfid\u00eds?", "Negative": "n\u00ed bhuairfid\u00eds"}, "Extended": {"Affirmative": "bhuairfeadh siad", "Question": "an mbuairfeadh siad?", "Negative": "n\u00ed bhuairfeadh siad"}}, "Passive": {"Affirmative": "bhuairf\u00ed", "Question": "an mbuairf\u00ed?", "Negative": "n\u00ed bhuairf\u00ed"}}, "imper": {"1 Singular": {"Affirmative": "buairim!", "Negative": "n\u00e1 buairim!"}, "2 Singular": {"Affirmative": "buair!", "Negative": "n\u00e1 buair!"}, "3 Singular": {"Male": {"Affirmative": "buaireadh s\u00e9!", "Negative": "n\u00e1 buaireadh s\u00e9!"}, "Female": {"Affirmative": "buaireadh s\u00ed!", "Negative": "n\u00e1 buaireadh s\u00ed!"}}, "1 Plural": {"Compressed": {"Affirmative": "buairimis!", "Negative": "n\u00e1 buairimis!"}, "Extended": {"Affirmative": "buaireadh muid!", "Negative": "n\u00e1 buaireadh muid!"}}, "2 Plural": {"Affirmative": "buairig\u00ed!", "Negative": "n\u00e1 buairig\u00ed!"}, "3 Plural": {"Compressed": {"Affirmative": "buairid\u00eds!", "Negative": "n\u00e1 buairid\u00eds!"}, "Extended": {"Affirmative": "buaireadh siad!", "Negative": "n\u00e1 buaireadh siad!"}}, "Passive": {"Affirmative": "buairtear!", "Negative": "n\u00e1 buairtear!"}}, "pastConti": {"1 Singular": {"Affirmative": "bhuairinn", "Question": "an mbuairinn?", "Negative": "n\u00ed bhuairinn"}, "2 Singular": {"Affirmative": "bhuairte\u00e1", "Question": "an mbuairte\u00e1?", "Negative": "n\u00ed bhuairte\u00e1"}, "3 Singular": {"Male": {"Affirmative": "bhuaireadh s\u00e9", "Question": "an mbuaireadh s\u00e9?", "Negative": "n\u00ed bhuaireadh s\u00e9"}, "Female": {"Affirmative": "bhuaireadh s\u00ed", "Question": "an mbuaireadh s\u00ed?", "Negative": "n\u00ed bhuaireadh s\u00ed"}}, "1 Plural": {"Compressed": {"Affirmative": "bhuairimis", "Question": "an mbuairimis?", "Negative": "n\u00ed bhuairimis"}, "Extended": {"Affirmative": "bhuaireadh muid", "Question": "an mbuaireadh muid?", "Negative": "n\u00ed bhuaireadh muid"}}, "2 Plural": {"Affirmative": "bhuaireadh sibh", "Question": "an mbuaireadh sibh?", "Negative": "n\u00ed bhuaireadh sibh"}, "3 Plural": {"Compressed": {"Affirmative": "bhuairid\u00eds", "Question": "an mbuairid\u00eds?", "Negative": "n\u00ed bhuairid\u00eds"}, "Extended": {"Affirmative": "bhuaireadh siad", "Question": "an mbuaireadh siad?", "Negative": "n\u00ed bhuaireadh siad"}}, "Passive": {"Affirmative": "bhuairt\u00ed", "Question": "an mbuairt\u00ed?", "Negative": "n\u00ed bhuairt\u00ed"}}, "subj": {"1 Singular": {"Affirmative": "go mbuaire m\u00e9", "Negative": "n\u00e1r bhuaire m\u00e9"}, "2 Singular": {"Affirmative": "go mbuaire t\u00fa", "Negative": "n\u00e1r bhuaire t\u00fa"}, "3 Singular": {"Male": {"Affirmative": "go mbuaire s\u00e9", "Negative": "n\u00e1r bhuaire s\u00e9"}, "Female": {"Affirmative": "go mbuaire s\u00ed", "Negative": "n\u00e1r bhuaire s\u00ed"}}, "1 Plural": {"Compressed": {"Affirmative": "go mbuairimid", "Negative": "n\u00e1r bhuairimid"}, "Extended": {"Affirmative": "go mbuaire muid", "Negative": "n\u00e1r bhuaire muid"}}, "2 Plural": {"Affirmative": "go mbuaire sibh", "Negative": "n\u00e1r bhuaire sibh"}, "3 Plural": {"Affirmative": "go mbuaire siad", "Negative": "n\u00e1r bhuaire siad"}, "Passive": {"Affirmative": "go mbuairtear", "Negative": "n\u00e1r bhuairtear"}}, "verbal noun": "buaireamh", "verbal adjective": "buartha"}